# 所得税返还的账务处理

提问人：hbwgh 时间：2020-10-15 10:13:56
老师好，实务中遇到如下问题。公司收到所得税的税费返还，金额还比较大，而且退还的是累计几个年度的，请问这种是要如何做账务处理？

回答人：chenyiwei
首先要确定退税的来源和性质，分别处理：
1 、如果是来源于税务机关直接从国库退还的税款（取得“税收收入退还书”），则应注意了解退税的法规依据，确定是前期多缴税款退回、汇算清缴多退少补、因发布新的税收优惠政策而退回前期已缴纳的税款等。这类情况下，如果表明前期与所得税相关的会计处理存在差错的，则应进行差错更正处理（其中对重大前期差错应追溯重述）；
如果不属于前期差错的，则收到退还的税款时，冲减收到当年度的所得税费用（可能导致所得税费用变为负数）。
2 、如果是来源于当地财政，则不属于退税，而是当地政府给予的以实际纳税金额为计算依据的政府补助。此时应适用《企业会计准则第 16 号——政府补助》，通常是在实际收到时计入其他收益。